【裁判字號】    98,訴緝,320
【裁判日期】    981209
【裁判案由】    毒品危害防制條例
【裁判全文】
臺灣板橋地方法院刑事判決             98年度訴緝字第320號
公  訴  人  臺灣板橋地方法院檢察署檢察官
被      告  甲○○
上列被告因違反毒品危害防制條例案件，經檢察官提起公訴（96
年度毒偵字第8804號），本院受理後被告為有罪之陳述，經合議
庭裁定由受命法官獨任進行簡式審判程序，判決如下：
    主  文
甲○○施用第一級毒品，累犯，處有期徒刑拾月，扣案之注射針
筒壹支及分裝勺壹支均沒收；又施用第二級毒品，累犯，處有期
徒刑陸月，扣案之分裝勺壹支沒收。應執行有期徒刑壹年貳月，
扣案之注射針筒壹支及分裝勺壹支均沒收。
    事  實
一、甲○○前於民國80年間因違反懲治盜匪條例案件，經臺灣高
    等法院以81年度上訴字第602 號判處有期徒刑七年六月，再
    經最高法院以81年度臺上字第5331號判決駁回上訴而確定，
    並於81年11月17日入監執行，於84年1 月11日縮短刑期假釋
    出監，所餘刑期付保護管束；復於85年間因違反藥事法案件
    ，經本院於85年10月2 日以85年度訴字第2191號判處有期徒
    刑五月，於85年11月29日判決確定，並因違反保護管束情節
    重大，撤銷上開假釋，於86年5 月16日入監執行殘刑三年十
    一月又二十五日，並於88年7 月23日縮短刑期假釋出監，所
    餘刑期付保護管束；再於89年間因施用毒品案件，違反保護
    管束情節重大，撤銷第二次之假釋，於91年8 月9 日入監執
    行殘刑一年七月又二十六日，於93年3 月10日縮短刑期執行
    完畢。又於91年間因施用毒品案件，經本院以91年度毒聲字
    第379 號裁定令入勒戒處所觀察、勒戒後，認有繼續施用毒
    品之傾向，再經本院以91年度毒聲字第695 號裁定令入戒治
    處所施以強制戒治，於91年8 月9 日停止戒治付保護管束，
    並接續執行上開一年七月又二十六日之殘刑，強制戒治部分
    則於92年2 月26日保護管束期滿未經撤銷，視為強制戒治期
    滿，並經臺灣板橋地方法院檢察署檢察官以92年度戒毒偵字
    第231 號為不起訴處分確定；又於94年間因施用第一級毒品
    案件，經本院於95年4 月7 日以94年度訴字第2647號判決判
    處有期徒刑八月，於95年5 月4 日確定，並於95年10月16日
    入監執行，於96年6 月15日縮刑期滿執行完畢（構成累犯）
    。又於95年間因施用第一、二級毒品案件，經本院於96年1
    月31日以95年度訴字第2114號分別判處有期徒刑八月、四月
    ，應執行有期徒刑十一月，經上訴臺灣高等法院後，於96年
    6 月4 日因撤回上訴而確定（嗣經本院以96年度聲減字第36
    25號裁定各減為有期徒刑四月、二月，應執行有期徒刑五月
    又十五日，並於98年6 月15日入監執行，於98年11月29日縮
    刑期滿執行完畢）。猶不知悔改，復分別基於施用第一級毒
    品海洛因、第二級毒品甲基安非他命之犯意，於96年10月28
    日晚上11時許，在其當時位於臺北縣樹林市○○路368 巷1
    號之居處，以注射針筒注入體內之方式施用第一級毒品海洛
    因一次；復於同日晚上7 時許，在上址居處，另將甲基安非
    他命置入吸食器燒烤產生煙霧吸食之方式施用第二級毒品甲
    基安非他命一次。嗣於96年10月29日晚上6 時40分許，在臺
    北縣樹林市○○路244 號前為警查獲，並扣得其所有供己施
    用第一級毒品海洛因所用之注射針筒一支及供其施用毒品海
    洛因、甲基安非他命所用之分裝勺一支，且經警採尿驗悉。
二、案經臺北縣政府警察局土城分局報請臺灣板橋地方法院檢察
    署檢察官偵查起訴，經本院合議庭裁定以簡式審判程序審理
    。
    理  由
一、訊據被告甲○○於本院審理時對其於上揭時、地，施用第一
    級毒品海洛因及施用第二級毒品甲基安非他命各一次之犯行
    ，業已坦承不諱，又被告經警詢問後所採集之尿液經送檢驗
    結果，分呈施用第一級毒品海洛因之鴉片類藥物陽性反應、
    施用第二級毒品甲基安非他命陽性反應，有臺灣檢驗科技股
    份有限公司於96年11月16日出具之濫用藥物尿液檢驗報告一
    件附卷可稽。此外，復有被告所有供其施用第一級毒品海洛
    因之注射針筒一支、供其施用毒品海洛因與甲基安非他命所
    用之分裝勺一支扣案可證。再者，被告前於91年間因施用毒
    品案件，經本院以91年度毒聲字第379 號裁定令入勒戒處所
    觀察、勒戒後，認有繼續施用毒品之傾向，再經本院以91年
    度毒聲字第695 號裁定令入戒治處所施以強制戒治，於91年
    8 月9 日停止戒治付保護管束，於92年2 月26日保護管束期
    滿未經撤銷，視為強制戒治期滿，並經臺灣板橋地方法院檢
    察署檢察官以92年度戒毒偵字第231 號為不起訴處分確定，
    此有臺灣高等法院被告前案紀錄表附卷可按，是被告乃經觀
    察、勒戒及強制戒治執行完畢釋放後，五年內再犯施用毒品
    之犯行，至為灼然。綜上，足認被告自白與事實相符，罪證
    明確，犯行洵堪認定。
二、查海洛因及甲基安非他命分別係毒品危害防制條例第2 條第
    2 項第1 款、第2 款所列之第一級、第二級毒品。核被告所
    為，係犯毒品危害防制條例第10條第1 項之施用第一級毒品
    罪及同條例第10條第2 項之施用第二級毒品罪。被告於施用
    毒品海洛因、甲基安非他命而持有各該毒品之低度行為，應
    分別為施用之高度行為所吸收，均不另論罪。其所犯上開施
    用第一級毒品、第二級毒品兩罪間，犯意各別，行為互殊，
    應予分論併罰。查被告前於80年間因違反懲治盜匪條例案件
    ，經臺灣高等法院以81年度上訴字第602 號判處有期徒刑七
    年六月，再經最高法院以81年度臺上字第5331號判決駁回上
    訴而確定，並於81年11月17日入監執行，於84年1 月11日縮
    短刑期假釋出監，所餘刑期付保護管束；復於85年間因違反
    藥事法案件，經本院於85年10月2 日以85年度訴字第2191號
    判處有期徒刑五月，於85年11月29日判決確定，並因違反保
    護管束情節重大，撤銷上開假釋，於86年5 月16日入監執行
    殘刑三年十一月又二十五日，並於88年7 月23日縮短刑期假
    釋出監，所餘刑期付保護管束；再於89年間因施用毒品案件
    ，違反保護管束情節重大，撤銷第二次之假釋，於91年8 月
    9 日入監執行殘刑一年七月又二十六日，於93年3 月10日縮
    短刑期執行完畢；又於94年間因施用第一級毒品案件，經本
    院於95年4 月7 日以94年度訴字第2647號判決判處有期徒刑
    八月，於95年5 月4 日確定，並於95年10月16日入監執行，
    於96年6 月15日縮刑期滿執行完畢，有臺灣高等法院被告前
    案紀錄表在卷可按；其於有期徒刑執行完畢後五年以內故意
    再犯本案之罪，係屬累犯，應依刑法第47條第1 項之規定加
    重其刑。爰審酌被告年值青壯，不思尋求正當之身心發展警
    惕自持，竟施用足以導致精神障礙、性格異常，甚至造成生
    命危險之毒品，戕害一己之身心健康，對社會治安可能之危
    害程度非微，惟其於犯罪後尚能坦承犯行等一切情狀，分別
    量處如主文所示之刑，並依刑法第51條第5 款規定定其應執
    行之刑，以示懲儆。
三、扣案之注射針筒一支，係供被告施用毒品海洛因所用之物；
    分裝勺一支，則係供被告施用毒品海洛因及甲基安非他命所
    用之物，且均為被告所有，業據被告於審理時供認在卷，爰
    依刑法第38條第1 項第2 款規定，均併予宣告沒收。
據上論斷，應依刑事訴訟法第273 條之1 第1 項、第299 條第1
項前段，毒品危害防制條例第10條第1 項、第2 項，刑法第11條
前段、第47條第1 項、第51條第5 款、第38條第1 項第2 款，判
決如主文。
本案經檢察官陳豐年到庭執行職務
中    華    民    國    98    年    12    月    9     日
                  刑事第十一庭    法  官  張江澤
以上正本證明與原本無異。
如不服本判決，應於判決送達後10日內敘明上訴理由，向本院提
出上訴狀 (應附繕本) ，上訴於臺灣高等法院。其未敘述上訴理
由者，應於上訴期間屆滿後20日內向本院補提理由書「切勿逕送
上級法院」。
                                  書記官  梁宜庭
中    華    民    國    98    年    12    月    11   日
附錄本案論罪科刑法條全文：
毒品危害防制條例第10條
施用第一級毒品者，處六月以上五年以下有期徒刑。
施用第二級毒品者，處三年以下有期徒刑。


司法院資訊處製作；財團法人民間司法改革基金會備份。
